臺灣彰化地方法院刑事判決　　　　　　　95年度訴字第1661號
公　訴　人　臺灣彰化地方法院檢察署檢察官
被　　　告　甲○○
上列被告因違反毒品危害防制條例案件，經檢察官提起公訴（九
十五年度毒偵字第三四七二號），由本院合議庭裁定依簡式審判
程序審理判決如下：
    主  文
甲○○施用第一級毒品，累犯，處有期徒刑捌月。
    犯罪事實
一、甲○○前於民國92年間，因施用毒品案件，經送執行觀察、
    勒戒後，認無繼續施用毒品之傾向，於92年2月26日執行完
    畢釋放，並由臺灣彰化地方法院檢察署檢察官於同日，以92
    年度毒偵字第511號為不起訴處分確定；另於92年間因施用
    毒品案件，由臺灣彰化地方法院檢察署檢察官向本院提起公
    訴並聲請強制戒治，強制戒治部分於93年1月9日因毒品危害
    防制條例修正而釋放，提起公訴部分，則經本院於93年3月
    29日，以93年度訴字第84號判處有期徒刑8月、4月，定應執
    行刑為有期徒刑10月確定；再於93年間，因施用毒品案件，
    再本院於93年7月19日，以93年度易字第531號判處有期徒刑
    4月確定，二案經接續執行，甫於94年5月31日執行完畢。詎
    仍不知悔改，復自95年7月初某日起，至同年7月20日止，在
    彰化縣伸港鄉○○道路旁，以將海洛因摻水再以針筒注射手
    臂之方式，約每隔1、2日注射1次，接續多次施用第一級毒
    品海洛因。嗣於95年7月23日下午4時30分許，為警在彰化縣
    伸港鄉○○村○○路旁查獲。
二、案經彰化縣警察局和美分局報請臺灣彰化地方法院檢察署檢
    察官偵查起訴，由本院合議庭裁定依簡式審判程序審理。
    理  由
一、被告甲○○於本院準備程序時，就被訴事實為有罪之答辯，
    依刑事訴訟法第二百七十三條之一第一項之規定，由本院合
    議庭裁定依簡式審判程序審理，先予敘明。
二、上揭犯罪事實，業據被告甲○○於警詢、偵查及本院審理中
    自白不諱，且其為警查獲當日所採集之尿液經送驗結果，嗎
    啡及可待因亦均呈陽性反應，有詮昕科技股份有限公司所出
    具之濫用藥物尿液檢驗報告1紙附卷可稽。此外，復有法務
    部全國檢察官線上查詢刑案人犯在監所最新資料報表及臺灣
    彰化地方法院檢察署刑案資料查註紀錄表各1份在卷可參。
    是被告於強制戒治執行完畢釋放後，5年內再犯毒品危害防
    制條例第十條之罪，其犯行應堪認定。
三、按海洛因係毒品危害防制條例所定之第一級毒品，不得非法
    施用。核被告所為，係犯毒品危害防制條例第十條第一項之
    施用第一級毒品罪。其為供施用第一級毒品而持有該級毒品
    之低度行為，應為施用之高度行為所吸收，不另論罪。按我
    國刑法自95年7月1日起廢除連續犯之適用，有關客觀上具有
    數行為外觀之犯罪究應為如何之論罪，此在犯罪態樣不同及
    所侵害法益數不同之情況下，究應論以數罪併罰或接續犯，
    甚或其他之實質上一罪（如集合犯等）而論處罪刑，此似宜
    審酌犯罪行為人犯罪之決意，及時間之差距、空間之緊密否
    ，所侵害之法益數等為綜合之判斷，同時更應避免產生刑罰
    過重之不合理現象。從而，本件被告雖有先後多次施用第一
    級毒品海洛因之犯行，惟衡以犯罪之時間及空間，與所侵害
    之法益數，應可認本件被告應係利用同一機會，在同一時段
    就同一犯罪構成事實，本於單一犯意而接續進行，以實現一
    犯罪構成要件之單一行為，自係屬接續犯，應以1施用第一
    級毒品罪論處。至公訴人於起訴書內雖提及有關施用毒品成
    癮或有施用毒品之習慣者，應為集合犯，惟此部分於本案因
    尚無從證明，故自不應逕論以集合犯，此公訴人尚有誤會，
    同此敘明。又被告前有如上揭之前科，甫於94年5月31日執
    行完畢等情，有臺灣彰化地方法院檢察署刑案資料查註紀錄
    表、臺灣高等法院被告全國前案紀錄表各一份在卷可考，其
    於五年以內故意再犯本件有期徒刑以上之罪，為累犯，應依
    刑法第47條第1項之規定加重其刑。爰審酌被告之素行、犯
    罪之動機、目的、施用毒品係戕害自身健康、施用毒品海洛
    因之次數、所生危害及被告犯罪後坦承犯行之態度等一切情
    狀，量處如主文所示之刑，以示懲儆。
五、臺灣彰化地方法院檢察署另以95年度毒偵字第4352號，就被
    告甲○○於民國95年10月23日下午某時許，在彰化縣鹿港鎮
    ○○○道路旁，施用第一級毒品海洛因1次，嗣於95年10月
     24日19時32分許，在同上鎮○○里○○路○段169巷101號前
    ，為警盤查查獲；故認被告此部分，亦涉有毒品危害防制條
    例第10條第1項之施用第一級毒品罪嫌；且被告此部分犯行
    與前揭論罪科刑之施用第1級毒品犯行間，屬於包括一罪之
    集合犯，亦應移送本院併案審理等語。然海洛因屬中樞神經
    抑制劑，使用者固會對其產生生理及心理之依賴性，惟施用
    者是否因而對海洛因習慣成癮，仍應視施用者之施用劑量、
    施用頻率及個人耐藥性等因素而定，若其施用毒品之時間、
    地點非屬密接，應認係另行起意為之，要難論以屬「接續犯
    」或「集合犯」之一罪關係。經查，本案認定被告此併案部
    分施用海洛因之時間，與前揭施用海洛因經論罪科刑之部分
    ，已相距達二個月，其間尚無證據足資證明被告有接續施用
    海洛因或成癮之情形，上開移送併案被告施用海洛因之犯行
    與經起訴論罪部分之犯行間，明顯可分而具有獨立性，已難
    認合於「接續犯」之前提要件，且亦不能依「集合犯」逕將
    被告上開施用海洛因之犯行論以「包括一罪」。準此，檢察
    官移送併案審理部分，本院無從併予審究，應退回由檢察官
    另行酌處，併予敘明。
據上論斷，應依刑事訴訟法第273條之1第1項、第299條第1項前
段，毒品危害防制條例第10條第1項，刑法第11條前段、第47條
第1項，判決如主文。
本案經檢察官吳宗達到庭執行職務。
中　　華　　民　　國　　96　　年　　2　　月    7     日
                  刑事第五庭         法　官    吳俊螢
以上正本證明與原本無異。
如不服本判決，應於判決送達後十日內向本院提出上訴狀 (須附
繕本 )，上訴於台灣高等法院台中分院。
中　　華　　民　　國　　96　　年　　2　　月    7     日
                                     書記官    林怡吟
附錄本案論罪科刑法條全文：
毒品危害防制條例第十條
施用第一級毒品者，處六月以上五年以下有期徒刑。
